臺灣高等法院臺中分院刑事裁定　　　　　100年度抗字第870號
抗　告　人
即　被　告　洪聖典
上列抗告人即被告因違反毒品危害防制條例案件，不服臺灣臺中
地方法院中華民國一００年九月十四日九十九年度訴字第二八一
八號及一００年度訴字第二０九四號刑事裁定，提起抗告，本院
裁定如下：
    主  文
抗告駁回。
    理  由
一、按上訴期間為十日，自送達判決後起算。但判決宣示後送達
    前之上訴，亦有效力，刑事訴訟法第三百四十九條定有明文
    。次按原審法院認為上訴不合法律上之程式或法律上不應准
    許或其上訴權已經喪失者，應以裁定駁回之。但其不合法律
    上之程式可補正者，應定期間先命補正，刑事訴訟法第三百
    六十二條亦有明定。又關於不變期間之計算，當事人郵遞上
    訴或抗告等書狀者，應以書狀到達法院之日，為提出於法院
    之日，此有最高法院六十九年臺抗字第二三六號判例可資參
    照。另送達於應受送達人之住居所、事務所或營業所行之，
    但在他處會晤應受送達人時，得於會晤處所行之；於應送達
    處所不獲會晤應受送達人者，得將文書付與有辨別事理能力
    之同居人或受僱人，民事訴訟法第一百三十六條第一項、第
    一百三十七條第一項亦分別著有明文，且此項規定為刑事訴
    訟法第六十二條所準用。
二、經查：
（一）本件抗告人違反毒品危害防制條例案件之刑事裁定經郵政
      機關於民國一００年九月二十日送達於抗告人即被告（下
      稱抗告人）洪聖典位於臺中市○區○○街五號八樓之四之
      住所，因未獲會晤本人，故將刑事裁定正本交付予上訴人
      之受僱人即中正大樓管理委員會李金嶽收受，此有臺灣臺
      中地方法院（下稱原審法院）送達證書一紙附卷可稽【見
      原審法院九十九年度訴字第二八一八號卷第二二二頁】，
      抗告人於收受原審裁定書後，於一００年九月二十一日之
      法定抗告期間內提起抗告，程序上為合法，合先敘明。
（二）本件抗告人之抗告狀略以：「抗告人雖於原審開庭時陳報
      位於臺中市○區○○街五號八樓之四之戶籍地，是因不想
      讓父親知道，抗告人實際並未居住於該址，是請求將該判
      決書正本寄至與其父親同住之臺中市○○路四十六號四樓
      之三，以維護其權益。又該中正大樓管理委員李金嶽，抗
      告人並不認識，並非抗告人之受僱人，故該送達並不合法
      」等語為由，提起抗告。惟，抗告人既於原審法院均陳報
      上開戶籍地址為應收送達之處所（抗告人從未陳報該址以
      外之任何地址），法院自應將訴訟文書送達至該戶籍地，
      抗告人即得合法收受，進而決定是否提起上訴，至抗告人
      內心之動機如何，並非法院所得判斷，否則則將使上訴期
      間處於不確定之狀態，有害於法律秩序之安定性。
（三）按郵務機構送達訴訟文書實施辦法第七條規定：機關、學
      校、工廠、商場、事務所、營業所或其他公私團體、機構
      之員工或居住人，或公寓大廈之居住人為應受送達人時，
      郵務機構送達人得將訴訟文書付與送達處所內接收郵件人
      員。前項接收郵件人員，視為民事訴訟法第一百三十七條
      規定之同居人或受僱人。是可知受公寓大廈管理委員會僱
      用之管理員，其所服勞務包括為公寓大廈住戶接收文件，
      依前開規定，性質上應視為全體住戶之受僱人，是以抗告
      人所陳稱之其不認識該名管理員，該管理員亦非其受僱人
      云云，洵無可採。查，本件原審法院九十九年度訴字第二
      八一八號、一００年度訴字第二０九四號判決書經郵政機
      關於一００年八月十八日送達予抗告人位於臺中市○區○
      ○街五號八樓之四之住所，因未獲會晤本人，故將判決正
      本交付予其之受僱人即中正大樓管理委員會李金嶽收受，
      此有原審法院送達證書二紙在卷可佐【見原審法院九十九
      年度訴字第二八一八號卷第二一六頁、第二一七頁】，是
      上訴期間應自抗告人收受判決正本之翌日即一００年八月
      十九日起算十日內為之，即其上訴期間應於一００年八月
      二十八日屆滿，而因該八月二十八日適逢週日休假日，故
      延至次一上班日即一００年八月二十九日屆滿，惟抗告人
      遲至一００年八月三十日始向原審法院具狀提起上訴，有
      其所提出之刑事聲明上訴狀上所蓋收發室收件戳章得憑【
      見原審法院九十九年度訴字第二八一八號卷第二一九頁】
      從而，抗告人顯已逾越上訴期間，其上訴即屬違背法律上
      之程式，是以原審法院依法以裁定駁回其上訴，經核於法
      並無違誤。抗告意旨指摘原審裁定不當，為無理由，應予
      駁回。
三、據上論斷，應依刑事訴訟法第四百十二條，裁定如主文。
中    華    民    國   100    年    10    月    12    日
            刑事第三庭   審判長法  官  王  增  瑜
                               法  官  唐  光  義
                               法  官  曾  佩  琦
以上正本證明與原本無異。
不得再抗告。
                               書記官  陳  玫  伶
中    華    民    國   100    年    10    月    12    日